Inventaris van het archief van de bureaus Kabinet en Juridische Zaken van de Afdeling Politie van het Ministerie van Justitie, (1932) 1945-1952 (1968)
Nationaal Archief, Den Haag
- Bureau Kabinet van de Afdeling Politie, 1945 - 1952, 1.
  - Stukken betreffende bijzondere onderwerpen, 1.2
    - P, informatie betreffende natuurlijke personen, verkregen van de procureurs-generaal en de voormalige Politiebuitendiensten te Parijs en Londen, 1.2.2
      - P 00001/46. Inlichtingen meest afkomstig van de Politiebuitendienst te Londen., 1940-1953; 686-1169; 1 pak en 483 omslagen
        - P 00784/46. Bruin, W.C.A. de, geboren 15-02-1923 te Rotterdam, 1945, 740
        - P 00785/46. Kloosterhuis, A.H.E.R., geboren 20-12-1918 te Peczel, Hongarije, 1945, 741
        - P 00786/46. Otten, L.A.J.M., geboren 25-02-1922 te Breda, 1945, 742
        - P 00787/46. Mari, A.F.L., geboren 16-02-1926 te Utrecht, 1945, 743
        - P 00788/46. Scheele, A., geboren 07-08-1921 te 's-Gravenhage, 1945, 744
        - P 00789/46. Jong, M.A. de, geboren 14-10-1891 te Sneek, 1945, 745
        - P 00790/46. Heyst, P. van, geboren 11-07-1924 te Wijk bij Duurstede, 1945, 746
        - P 00791/46. Hart, J., geboren 17-02-1923 te Winschoten, 1945, 747
        - P 00792/46. Seckel, G., geboren 04-04-1917 te 's-Gravenhage, 1945, 748
        - P 00793/46. Visser, K., geboren 15-03-1921 te Rotterdam, 1945, 749
        - P 00794/46. Bosma, J.R., geboren 03-01-1922 te Huizem, 1945, 750
        - P 00795/46. Dam, G. van, geboren 26-12-1922 te Rotterdam, 1944 - 1945, 751
        - P 00796/46. Clavan, L.C., geboren 15-09-1920 te 's-Gravenhage, 1945, 752
        - P 00797/46. Andel, H.G. van, geboren 01-03-1924 te 's-Gravenhage, 1945, 753
        - P 00798/46. Goede, P. de, geboren 03-01-1920 te Wijk aan Zee, 1945, 754
        - P 00799/46. Seckel, G., geboren 22-07-1922 te 's-Gravenhage, 1945, 755
        - P 00800/46. Staphorst, A., geboren 17-07-1915 te Rotterdam, 1945, 756
        - P 00801/46. Westerwaal, A.J., geboren 04-03-1922 te 's-Gravenhage, 1945, 757
        - P 00802/46. Jager, J. de, geboren 19-06-1922 te Rotterdam, 1945, 758
        - P 00803/46. Postma, E.C., geboren 24-08-1923 te Leeuwarden, 1945, 759
        - P 00804/46. Goos, G., geboren 17-12-1925 te Tilburg, 1945, 760
        - P 00805/46. Wijk, H. van, geboren 09-01-1919 te Malang, Indonesië, 1945, 761
        - P 00806/46. Kok, M., geboren 15-02-1922 te Hilversum, 1945, 762
        - P 00807/46. Vrij, C., geboren 04-03-1920 te Amsterdam, 1945, 763
        - P 00808/46. Lammens, M.A., geboren 14-02-1919 te Klimmen, 1945, 764
        - P 00809/46. Doorne, L.J.C. van, geboren 01-09-1909 te Nijmegen, 1945, 765
        - P 00810/46. Thijssen, S.P.J., geboren 17-02-1919 te Maastricht, 1945, 766
        - P 00811/46. Slooten, A.G. van, geboren 29-01-1908 te Makassar, Indonesië, 1945, 767
        - P 00812/46. Veth, A.P. de, geboren 24-02-1920 te Berg aan de Maas, 1945, 768
        - P 00813/46. Boer, C. den, geboren 15-12-1903 te Groot Ammers, 1945, 769
        - P 00814/46. Meer, J.J.M. van, geboren 15-02-1920 te Baarle-Nassau, 1945, 770
        - P 00815/46. Tijmersma, R., geboren 23-06-1923 te Spannen, 1944, 771
        - P 00816/46. Praag, M. van, geboren 15-09-1923 te Amsterdam, 1945, 772
        - P 00817/46. Poons, M., geboren 25-08-1923 te Scheveningen, 1945, 773
        - P 00818/46. Scheffer, P., geboren 24-01-1919 te 's-Gravenhage, 1945, 774
        - P 00819/46. Wolffers, R.S., geboren 16-12-1923 te Konstanz, Zwitserland, 1945, 775
        - P 00820/46. Putman-Cramer, P.V., geboren 09-02-1913 te Den Helder, 1945, 776
        - P 00821/46. Lugt, P., geboren 21-09-1923 te Buitenzorg, Indonesië, 1945, 777
        - P 00822/46. Klaassen, P., geboren 19-01-1925 te Bergen op Zoom, 1945, 778
        - P 00823/46. Stekelenburg, J.L., geboren 13-07-1917 te Djokjakarta, Indonesië, 1945, 779
        - P 00824/46. Glastra, J.L., geboren 21-01-1920 te Rotterdam, 1945, 780
        - P 00825/46. Sturm, P.J., geboren 18-11-1922 te 's-Gravenhage, 1945, 781
        - P 00826/46. Ipenburg, J., geboren 24-11-1922 te Utrecht, 1945, 782
        - P 00827/46. Os, H.P. van, geboren 17-06-1912 te Rotterdam, 1945, 783
        - P 00828/46. Fick, E., geboren 25-08-1919 te Haarlem, 1945, 784
        - P 00829/46. Deen, V., geboren 11-10-1921 te Bussum, 1945, 785
        - P 00830/46. Versteegh, C.M., geboren 25-03-1917 te Scheveningen, 1945, 786
        - P 00831/46. Schröder, M.L.F., geboren 08-05-1917 te Eindhoven, 1944, 787
        - P 00832/46. Kokkelkorn, J.G., geboren 24-07-1923 te Heerlen, 1945, 788
        - P 00833/46. Los, R.P., geboren 10-09-1923 te Alphen aan de Rijn, 1945, 789
        - P 00834/46. Koppenal, A., geboren 04-01-1921 te 's-Gravenhage, 1945, 790
        - P 00835/46. Nuijten, A.J.P., geboren 15-02-1905 te Breda, 1945, 791
        - P 00836/46. Polak, S., geboren 11-02-1921 te 's-Gravenhage, 1944, 792
        - P 00837/46. Roelofs, F.A.A., geboren 30-01-1922 te Winschoten, 1944, 793
        - P 00838/46. Delft, D. van, geboren 18-01-1924 te Zeist, 1944, 794
        - P 00839/46. Talsma, S., geboren 24-02-1919 te Rinsumageest, 1944, 795
        - P 00840/46. Tuyn, W., geboren 10-05-1914 te 's-Gravenhage, 1944, 796
        - P 00841/46. Korink, J.H., geboren 28-03-1911 te Amsterdam, 1945, 797
        - P 00842/46. Nijdam, B.P.J.A., geboren 31-03-1920 te Londen, Engeland, 1944, 798
        - P 00843/46. Magnus, W.O.C., geboren 23-05-1913 te Utrecht, 1944, 799
        - P 00844/46. Bree, P.G. de, geboren 03-12-1921 te Amsterdam, 1945, 800
        - P 00845/46. Meer, H.T.A.M. van der, geboren 04-08-1911 te Voorburg, 1945, 801
        - P 00846/46. Capoen, P., geboren 17-02-1909 te Rotterdam, 1945, 802
        - P 00847/46. Schimmer, B.A., geboren 31-08-1921 te Rotterdam, 1945, 803
        - P 00848/46. Herwijnen, J.T., geboren 04-07-1913 te Rotterdam, 1945, 804
        - P 00849/46. Wessel, P.J., geboren 15-09-1911 te Rotterdam, 1945, 805
        - P 00850/46. Verheuvel, M.W., geboren 25-09-1908 te Papendrecht, 1945, 806
        - P 00851/46. Philippo, J.J., geboren 25-02-1925 te Velsen, 1944, 807
        - P 00852/46. Slot, H.J., geboren 06-07-1910 te Almelo, 1944 - 1945, 808
        - P 00853/46. Baijens, T.C.A., geboren 08-08-1910 te Eindhoven, 1944, 809
        - P 00854/46. Ossewaarde, C.D., geboren 20-09-1911 te Tilburg, 1945, 810
        - P 00866/46. Aelbers, K., geboren 20-10-1920 te Utrecht, 1945, 811
        - P 00867/46. Randwijck, F.O. baron van, geboren 24-09-1924 te Dordrecht, 1945, 812
        - P 00868/46. Amstel, R. van, geboren 12-06-1923 te Blaricum, 1945, 813
        - P 00869/46. Benniks, H., geboren 12-05-1920 te Groningen, 1945, 814
        - P 00870/46. Beer, P.J. de, geboren 28-09-1919 te Rotterdam, 1945, 815
        - P 00871/46. Benard, A., geboren 27-05-1924 te Alkmaar, 1945, 816
        - P 00872/46. Besten, G. den, geboren 24-01-1922 te Ambon, Indonesië, 1945, 817
        - P 00873/46. Bianchi, M.A., geboren 25-10-1921 te Geertruidenberg, 1945, 818
        - P 00874/46. Boone, H.M., geboren 18-07-1925 te Scheveningen, 1945, 819
        - P 00875/46. Brandes, W., geboren 16-04-1919 te Colijnsplaat, 1945, 820
        - P 00876/46. Bulder, W.M., geboren 06-08-1915 te Amsterdam, 1945, 821
        - P 00877/46. Deuss, C.G., geboren 27-01-1924 te Buitenzorg, Indonesië, 1945, 822
        - P 00878/46. Cortie, J. F., geboren 08-03-1926 te Grootebroek, 1945, 823
        - P 00879/46. Corten, G.A.M., geboren 18-06-1923 te Maastricht, 1944, 824
        - P 00880/46. Celliee Muller, G.B. du, geboren 28-02-1918 te Amsterdam, 1945, 825
        - P 00881/46. Calsteren, J.F. van, geboren 05-06-1904 te 's-Gravenhage, 1945, 826
        - P 00882/46. Enter, W.J. van, geboren 14-12-1917 te Schiedam, 1945, 827
        - P 00883/46. Frantzen, J. W. H., geboren 07-04-1911 te Maastricht, 1945, 828
        - P 00884/46. Frings, N.H., geboren 03-06-1924 te Rotterdam, 1945, 829
        - P 00885/46. Gelder, H.L. van, geboren 10-05-1897 te Driebergen, 1945, 830
        - P 00886/46. Govaart, A.J., geboren 21-01-1907 te Schiedam, 1945, 831
        - P 00887/46. Gruijters, N.H., geboren 09-07-1921 te Enschede, 1945, 832
        - P 00888/46. Hattem, M. van, geboren 24-09-1922 te Utrecht, 1945, 833
        - P 00889/46. Hengel, B. van, geboren 03-06-1887 te Barendrecht, 1945, 834
        - P 00890/46. Hootegem, E.J.C. van, geboren 13-03-1907 te 's-Hertogenbosch, 1945, 835
        - P 00891/46. Jongh, H., geboren 31-07-1909 te Breda, 1945, 836
        - P 00892/46. Kappeyne van de Coppello, E.E., geboren 17-12-1916 te Barcelona, Spanje, 1945, 837
        - P 00893/46. Kolk, A., geboren 13-03-1923 te Bellingwolde, 1945, 838
        - P 00894/46. Kooyman, H., geboren 21-03-1923 te Rotterdam, 1945, 839
        - P 00895/46. Kraijenhoff van de Leur, D.A., geboren 13-09-1918 te Nijmegen, 1945, 840
        - P 00896/46. Kuijck, L.W.J. van, geboren 16-03-1924 te Roozendaal, 1945, 841
        - P 00897/46. Lugt, J., geboren 12-10-1911 te Amsterdam, 1945, 842
        - P 00898/46. Ledeboer, F., geboren 18-02-1918 te Surabaya, Indonesië, 1945, 843
        - P 00899/46. Maat, A.F., geboren 19-10-1900 te Breskens, 1945, 844
        - P 00900/46. Majoie, A.H.M., geboren 05-05-1912 te Tilburg, 1945, 845
        - P 00901/46. Mali, J.J., geboren 14-03-1917 te Apeldoorn, 1945, 846
        - P 00902/46. Melse, H.J., geboren 01-03-1920 te Kloetinge, 1945, 847
        - P 00903/46. Nennie, P.J.A. de, geboren 15-03-1916 te Amsterdam, 1945, 848
        - P 00904/46. Niester, I.J., geboren 30-09-1922 te Maastricht, 1945, 849
        - P 00905/46. Ongkiehong, A.C., geboren 05-03-1917 te Ambon, Indonesië, 1945, 850
        - P 00906/46. Paehlig, R., geboren 31-01-1922 te Sidoardjo, Indonesië, 1945, 851
        - P 00907/46. Pol, F. van der, geboren 12-07-1923 te Amsterdam, 1945, 852
        - P 00908/46. Pot, B.A., geboren 16-07-1917 te Haarlem, 1945, 853
        - P 00909/46. Robaard, A., geboren 07-09-1922 te 's-Gravenhage, 1945, 854
        - P 00910/46. Sann, J., geboren 16-08-1924 te Amsterdam, 1945, 855
        - P 00911/46. Scholtens, A.H., geboren 22-08-1915 te Batavia, Indonesië, 1945, 856
        - P 00912/46. Schuman, L.O., geboren 01-09-1923 te Amsterdam, 1945, 857
        - P 00913/46. Sissing, J.A., geboren 12-05-1923 te Rotterdam, 1945, 858
        - P 00914. Spaan, H., geboren 29-01-1921 te Heerlen, 1945, 859
        - P 00915/46. Steeneker, T., geboren 03-10-1907 te Leeuwarderdeel, 1945, 860
        - P 00916/46. Terlingen, P.A.L., geboren 08-03-1917 te Tilburg, 1945, 861
        - P 00917/46. Thoënes, A., geboren 16-05-1889 te Haarlem, 1945, 862
        - P 00918/46. Thomas, A., geboren 10-10-1922 te 's-Gravenhage, 1945 - 1946, 863
        - P 00919/46. Timmers, A.G.W., geboren 05-07-1920 te 's-Gravenhage, 1945, 864
        - P 00920/46. Verborg, L.D.W., geboren 03-10-1907 te Rotterdam, 1945, 865
        - P 00921/46. Verkaik, L., geboren 30-12-1918 te Stalwijk, 1945, 866
        - P 00922/46. Vermeer, F.J., geboren 24-04-1925 te Nijmegen, 1945, 867
        - P 00923/46. Vor, W.D. de, geboren 17-07-1919 te Lexmond, 1945, 868
        - P 00924/46. Vries, J. de, geboren 07-01-1921 te Amsterdam, 1945, 869
        - P 00925/46. Vries, W.A.J. de, geboren 04-05-1924 te Hilversum, 1944, 870
        - P 00926/46. Welleman, P.J., geboren 29-04-1912 te 's-Hertogenbosch, 1945, 871
        - P 00927/46. Weijer, J.E.I. van de, geboren 23-03-1924 te Batavia, Indonesië, 1945, 872
        - P 00928/46. Bal, J., geboren 08-12-1925 te Scheveningen, 1945, 873
        - P 00929/46. Breugel, F.A., geboren 05-05-1917 te Helmond, 1943 - 1944, 874
        - P 00930/46. Broek, J.A. ten, geboren 02-09-1913 te Sloten, 1944, 875
        - P 00931/46. Broekveldt, J.L., geboren 11-06-1916 te Rotterdam, 1945, 876
        - P 00932/46. Brok, J.F., geboren 17-10-1919 te Amersfoort, 1944, 877
        - P 00933/46. Buijs, C., geboren 05-05-1923 te 's-Gravenhage, 1944, 878
        - P 00934/46. Doorninck, D.J. van, geboren 29-08-1902 te Vught, 1944 - 1945, 879
        - P 00935/46. Dubbeld, A., geboren 28-10-1918 te Sommelsdijk, 1944, 880
        - P 00936/46. Bouter, C. geboren 14-11-1915 te Amsterdam, 1944, 881
        - P 00937/46. Blok, J.R., geboren 13-05-1920 te Oegstgeest, 1944 - 1945, 882
        - P 00938/46. Berg, S.H. van de, geboren 14-01-1893 te Hahn, Duitsland, 1944, 883
        - P 00939/46. Bequin, J.F., geboren 01-05-1922 te Gorinchem, 1945, 884
        - P 00940/46. Beer, H.H., geboren 13-03-1915 te Surabaya, Indonesië, 1944 - 1946, 885
        - P 00941/46. Beek, P.E., geboren 20-07-1918 te 's-Gravenhage, 1944, 886
        - P 00942/46. Beek, A.G. van, geboren 20-07-1918 te 's-Gravenhage, 1944, 887
        - P 00948/46. Kroes, L., geboren 12-01-1913 te Zwolle, 1944, 888
        - P 00949/46. Kuijk, J. van, geboren 11-11-1918 te Rotterdam, 1944, 889
        - P 00950/46. Lamens, J., geboren 04-11-1921 te Rotterdam, 1944, 890
        - P 00951/46. Langeler, J.W., geboren 01-12-1922 te Batavia, Indonesië, 1944, 891
        - P 00952/46. Leeuw, L.F. de, geboren 23-05-1924 te Amsterdam, 1944, 892
        - P 00953/46. Leeuwen, J.G.P. van, geboren 26-09-1921 te Schiedam, 1944, 893
        - P 00954/46. Lems, G.A., geboren 02-06-1916 te Rotterdam, 1944, 894
        - P 00955/46. Lungen, J.J.C.N.F.M., geboren 13-04-1908 te Zeist, 1944, 895
        - P 00956/46. Moes, J.J. van, geboren 30-05-1922 te Maastricht, 1944, 896
        - P 00957/46. Mulder, M., geboren 02-01-1921 te Ten Boer, 1944, 897
        - P 00958/46. Nie, W. van, geboren 09-10-1922 te Roozendaal, 1944, 898
        - P 00967/46. Nijst, E., geboren 28-01-1927 te Marseille, Frankrijk, 1944, 899
        - P 00968/46. Paap, O.C., geboren 30-07-1920 te Zandvoort, 1945, 900
        - P 00969. Kneppers, J.H., geboren 26-11-1923 te Hilversum, 1944, 901
        - P 00970/46. Keyzer, H., geboren 23-09-1917 te Batavia, Indonesië, 1944, 902
        - P 00971/46. Jaakke, J., geboren 22-03-1919 te Hilversum, 1944, 903
        - P 00972/46. Hogentoren, T.C., geboren 24-12-1920 te Rotterdam, 1945, 904
        - P 00973/46. Hoekstra, J.K., geboren 09-05-1912 te Amsterdam, 1944, 905
        - P 00974/46. Hoekstra, E.M., geboren 30-03-1909 te New York, Verenigde Staten van Amerika, 1944, 906
        - P 00975/46. Heidsieck, J.E., geboren 01-11-1918 te Benkoelen, Indonesië, 1944, 907
        - P 00976/46. Have, J. van der, geboren 29-03-1922 te 's-Gravenhage, 1944 - 1945, 908
        - P 00977/46. Hartzema, J., geboren 05-10-1920 te Slochteren, 1943 - 1944, 909
        - P 00978/46. Greefhorst, J.E., geboren 01-06-1916 te Eindhoven, 1945, 910
        - P 00979/46. Geelen, H.H.J., geboren 05-10-1915 te Hilden, Duitsland, 1944 - 1945, 911
        - P 00981/46. Zadoks, H., geboren 30-05-1914 te Amsterdam, 1944, 912
        - P 00982/46. Wouters, J., geboren 10-02-1923 te Rotterdam, 1944 - 1945, 913
        - P 00983/46. Wolf, A.W.M., geboren 16-05-1924 te Nijmegen, 1944, 914
        - P 00984/46. Wit, C.A., de, geboren 03-10-1922 te Raamsdonk, 1943 - 1944, 915
        - P 00985/46. Wilmar, H.A., geboren 28-05-1923 te Amersfoort, 1944, 916
        - P 00986/46. Weezel, E.A.F.A. van, geboren 23-08-1922 te 's-Gravenhage, 1944, 917
        - P 00987/46. Vonk, J, geboren 11-04-1912 te Alkmaar, 1944, 918
        - P 00988/46. Voest, E., geboren 17-09-1922 te Zuilen, 1943 - 1945, 919
        - P 00989/46. Boelen, R.H., geboren 21-08-1923 te Semarang, Indonesië, 1945 - 1946, 920
        - P 00990/46. Timmers-Verhoeven, S.G., geboren 06-02-1919 te 's-Gravenhage, 1944, 921
        - P 00991/46. Stokhof, A.C.A., geboren 23-05-1925 te Utrecht, 1945, 922
        - P 00992/46. Troost, J., geboren 31-01-1924 te Rotterdam, 1945, 923
        - P 00993/46. Veld, K., geboren 07-05-1916 te Noord Wolder, 1944, 924
        - P 00994/46. Verschoor, A., geboren 11-04-1923 te 's Gravendeel, 1944, 925
        - P 00995/46. Vermeulen, C.S., geboren 17-02-1915 te Amsterdam, 1944, 926
        - P 00996/46. Vermeulen, D., geboren 17-11-1920 e Nijmegen, 1944, 927
        - P 00997/46. Smeding, J.T., geboren22-04-1922 te Schagen, 1944, 928
        - P 00998/46. Smits, H.W., geboren 06-02-1917 te Medan, Indonesië, 1944, 929
        - P 00999/46. Steeg, H.V., geboren 09-09-1924 te Utrecht, 1945, 930
        - P 01000/46. Steenhoven, A. van der, geboren 28-10-1917 te Dordrecht, 1945, 931
        - P 01001/46. Siemons, J.C., geboren 16-03-1921 te Amsterdam, 1944 - 1945, 932
        - P 01002/46. Schuitemaker, D., geboren 23-05-1921 te Schiedam, 1944, 933
        - P 01003/46. Schmitt, K.B., geboren 07-12-1921 te Amsterdam, 1945, 934
        - P 01004/46. Scheffer, J., geboren 03-11-1915 te Amsterdam, 1944, 935
        - P 01005/46. Rol, D., geboren 18-10-1881 te Midwoud, 1944, 936
        - P 01006/46. Peetoom, F., geboren 19-04-1913 te Leiden, 1944, 937
        - P 01007/46. Pach, A., geboren 30-01-1923 te Amsterdam, 1944 - 1945, 938
        - P 01008/46. Christiaansen, J.M., geboren 15-10-1920 te Breda en Christiaansen, A.B.C., geboren 06-11-1924 te Breda, 1944 - 1945, 939
        - P 01009/46. Houtepen, L.G., geboren 02-02-1902 te Zaandam, 1944, 940
        - P 01010/46. Nederlof, D.A., geboren 03-03-1913 te Sliedrecht, 1944, 941
        - P 01013/46. Ringel, A.A., geboren 23-12-1910 te Mainz, Duitsland, 1944 - 1945, 942
        - P 01014/46. Romviel, J.J., geboren 01-08-1917 te Amsterdam, 1944 - 1945, 943
        - P 01015/46. Ronde, W. de, geboren 05-03-1926 te Rotterdam, 1944 - 1945, 944
        - P 01016/46. Rexwinkel, G.P., geboren 10-11-1919 te 's-Hertogenbosch, 1945 - 1948, 945
        - P 01017/46. Regout, R.L.M., geboren 02-12-1920 te Maastricht, 1944, 946
        - P 01018/46. Reek, J., geboren 07-12-1923 te Amsterdam, 1944 - 1945, 947
        - P 01019/46. Radder, A., geboren 08-01-1923 te Nieuwerkerk aan de IJssel, 1945, 948
        - P 01020/46. Quesne van Bruchem, N.F. du, geboren 12-12-1923 te Medan, Indonesië, 1944, 949
        - P 01021/46. Putt, F.E.M. van der, geboren 25-03-1921 te Eindhoven, 1944, 950
        - P 01022/46. Postma, J., geboren 04-10-1915 te Ten Boer, 1944 - 1945, 951
        - P 01023/46. Poot, A., geboren 27-09-1906 te Rotterdam, 1945, 952
        - P 01024/46. Pon, H.J. du, geboren 28-10-1910 te Pladjou, Indonesië, 1944, 953
        - P 01025/46. Persman, J., geboren 15-09-1925 te Schooten, 1944 - 1945, 954
        - P 01026/46. Pekelharing, H., geboren 01-09-1918 te Hilversum, 1944 - 1945, 955
          Bevat ook Londens dossier P 128.
        - P 01027/46. Pegels, J.J., geboren 15-04-1925 te Rotterdam, 1944 - 1945, 956
        - P 01028/46. Os, F. van, geboren 29-08-1918 te Maarssen, 1944, 957
        - P 01029/46. Oosterzee, C.V.G. van, geboren 20-03-1922 te Batavia, Indonesië, 1944, 958
        - P 01030/46. Oord, W.N. van den, geboren 02-03-1921 te Rotterdam, 1945, 959
        - P 01031/46. Nooy, J.A. de, geboren 17-02-1924 te Ede, 1944, 960
        - P 01032/46. Noorden, S.J.M. van, geboren 06-02-1922 te Maastricht, 1944, 961
        - P 01033/46. Nitschman, H.P.H., geboren 07-04-1920 te Kediri, Indonesië, 1944, 962
        - P 01034/46. Neree tot Babberich, P.A.J.M. de, geboren 18-03-1916 te Utrecht, 1944, 963
        - P 01035/46. Root, M., geboren 04-05-1915 te Amsterdam, 1944 - 1946, 964
        - P 01036/46. Rypperda Wierdsma, J.R., geboren 19-08-1909 te Nijmegen, 1944, 965
        - P 01038/46. Schoof, G.J., geboren 07-08-1908 te Rotterdam, 1945, 966
        - P 01039/46. Schmutzer, I.M.A., geboren 08-10-1920 te Batavia, Indonesië, 1944 - 1945, 967
        - P 01040/46. Schoonderwoerd, M.G., geboren 09-09-1908 te Gouda, 1945, 968
        - P 01041/46. Silfhout, H. van, geboren 14-02-1922 te Bennekom, 1944, 969
        - P 01042/46. Stam, J. van der, geboren 28-03-1918 te Heemstede, 1944, 970
        - P 01043/46. Steeg, J.L.T., geboren 18-08-1921 te Utrecht, 1944 - 1945, 971
        - P 01044/46. Steunebrink, A., geboren 16-12-1923 te Vries, 1943 - 1944, 972
        - P 01045/46. Sukel, C.W., geboren 30-12-1923 te Soest, 1945, 973
        - P 01046/46. Tadems, J., geboren 20-02-1923 te 's-Gravenhage, 1945, 974
        - P 01047/46. Thissen, O.A., geboren 06-08-1920 te Medan, Indonesië, 1944, 975
        - P 01048/46. Tibbe, A.B., geboren 21-05-1923 te Amsterdam, 1945 - 1946, 976
        - P 01049/46. Toet, T., geboren 19-05-1922 te Scheveningen, 1944 - 1945, 977
        - P 01050/46. Togeretz, W.H., geboren 15-03-1924 te Groningen, 1945, 978
        - P 01051/46. Trier, F.A. van, geboren 20-02-1923 te Rotterdam, 1945, 979
        - P 01052/46. Veenendaal, W.C. van, geboren 28-10-1903 te Utrecht, 1944, 980
        - P 01053/46. Vilder, F. de, geboren 18-07-1925 te Velsen, 1944, 981
        - P 01054/46. Vreugd, C. de, geboren 17-10-1921 te Katwijk, 1944 - 1945, 982
        - P 01055/46. Vreugt, C. de, geboren 30-05-1921 te Bussum, 1944 - 1949, 983
        - P 01056/46. Vries, R., geboren 24-04-1921 te Amsterdam, 1945, 984
        - P 01057/46. Vroomen, H.A. de, geboren 04-06-1916 te Bleskens, 1945, 985
        - P 01058/46. Wahlbrinck, J. geboren 01-04-1904 te Rotterdam, 1945, 986
        - P 01059/46. Way, J.N., geboren 20-03-1908 te Amsterdam, 1944, 987
        - P 01060/46. Wensink, H.F.L., geboren 12-07-1913 te Zutphen, 1944, 988
        - P 01061/46. Weve, J.J., geboren 14-101-1918 te Rotterdam, 1944, 989
        - P 01062/46. Wille, H, G., geboren 16-06-1921 te Franeker, 1944, 990
        - P 01063/46. Winkel, C.A., geboren 24-09-1914 te Curaçao, 1944, 991
        - P 01065/46. Wolders, M., geboren 19-01-1913 te Rotterdam, 1944 - 1945, 992
        - P 01066/46. Wijnands, W., geboren 01-08-1917 te Noordwijk, 1945 - 1946, 993
        - P 01067/46. Ydenberg, F., geboren 14-04-1925 te Zaandam, 1944, 994
        - P 01068/46. Zuijdeveld, H.T., geboren 28-01-1908 te Gouda, 1945, 995
        - P 01069/46. Zwaan, A.C., geboren 21-07-1920 te Scheemda, 1944 - 1945, 996
        - P 01070/46. Overvest, H.J., geboren 18-08-1916 te 's-Gravenhage, 1944, 997
        - P 01071/46. Win, R. van, geboren 21-06-1919 te Amsterdam, 1944, 998
        - P 01072/46. Aalbers, H.G., geboren 26-10-1919 te 's-Gravenhage, 1944, 999
        - P 01073/46. Bol, K., geboren 15-04-1922 te Rotterdam, 1944 - 1945, 1000
        - P 01074/46. Aronso, N., geboren 14-07-1915 te Amsterdam, 1944 - 1945, 1001
        - P 01075/46. Ax, R., geboren 20-03-1899 te Groningen, 1945, 1002
        - P 01077/46. Bosch, P.B.M. ten, geboren 12-06-1913 te 's-Gravenhage, 1944, 1003
        - P 01078/46. Boer, H.H. de, geboren 28-02-1923 te Amsterdam, 1944, 1004
        - P 01079/46. Binnenkade, P., geboren 18-12-1917 te Waddinxveen, 1944, 1005
        - P 01080/46. Beukers, F.M., geboren 16-01-1921 te Schiedam, 1944 - 1945, 1006
        - P 01081/46. Bergh, P.A.C. van den, geboren 20-08-1917 te Balik Papan, Indonesië, 1944, 1007
        - P 01082/46. Bent, M. van den, geboren 27-06-1921 te Ede, 1944, 1008
        - P 01084/46. Bemmel, E.H. van, geboren 03-05-1922 te Surabaya, Indonesië, 1945, 1009
        - P 01085/46. Belgers, H.H., geboren 23-05-1923 te Maassluis, 1945, 1010
        - P 01086/46. Beelen, A. van, geboren 24-12-1926 te Katwijk aan Zee, 1945, 1011
        - P 01087/46. Barendregt, W., geboren 11-12-1916 te Rotterdam, 1945, 1012
        - P 01088/46. Balk, J., geboren 24-01-1904 te IJsselstein, 1945, 1013
        - P 01089/46. Backus, J.H.H., geboren 02-04-1924 te Venlo, 1945, 1014
        - P 01090/46. Mulder, J.M., geboren 06-06-1921 te Amsterdam, 1945, 1015
        - P 01091/46. Molenkamp, N. geboren 07-06-1917 te Oegstgeest, 1943 - 1944, 1016
        - P 01092/46. Mantel, A.S., geboren 13-07-1922 te Bandjermassin, Indonesië, 1944, 1017
        - P 01093/46. Los, P.A., geboren 11-01-1924 te Zwijndrecht, 1945, 1018
        - P 01094/46. Loeffen, W., geboren 27-04-1921 te Solingen, Dduitsland, 1944 - 1945, 1019
        - P 01095/46. Lether, G.J., geboren 30-07-1902 te Heelsum, 1944, 1020